臺北高等行政法院裁定
                                      100年度簡字第405號
原      告  趙守宇
被      告  新北市政府稅捐稽徵處
代  表  人  許慈美（處長）住同上
上列當事人間牌照稅事件，原告不服新北市政府中華民國100 年
4 月13日北府訴決字第1000198580號（案號：0000000000號）訴
願決定，提起行政訴訟，本院裁定如下：
    主  文
原告之訴駁回。
訴訟費用由原告負擔。
    理  由
一、按訴願之提起，應自行政處分達到或公告期滿之次日起30日
    內為之。又訴願事件，提起訴願逾法定期間或未於訴願法第
    57條所定期間內補送訴願書者，應為不受理之決定，訴願法
    第14條第1 項、第77條第2 款定有明文。次按「送達，於應
    受送達人之住居所、事務所或營業所為之。」「於應送達處
    所不獲會晤應受送達人時，得將文書付與有辨別事理能力之
    同居人、受雇人或應送達處所之接收郵件人員。」行政程序
    法第72條第1 項前段、同法第73條第1 項定有明文。而依行
    政訴訟法第4 條規定，提起撤銷訴訟，應經訴願程序，故未
    經合法訴願程序而提起撤銷訴訟者，不符須經合法訴願之前
    置要件，其起訴為不合法，且不能補正，應依行政訴訟法第
    107 條第1 項第10款裁定駁回之。
二、原告起訴意旨略以：因長期不在臺灣，但在接到通知後立即
    回臺灣處理，並即民國（下同）100 年1 月28日到被告機關
    處辦理，因經辦人員當日休假，經其他人員建議其於100 年
    1 月31日再行前去辦理，但原告嗣前往辦理時，經告知訴願
    逾期，嗣遭訴願決定以訴願逾期不合程序駁回。原告於93年
    間遭逢公司換人、妻子離異、工作沒了等打擊，還要獨立扶
    養身障兒，在一時心軟下，任由朋友將系爭車輛，以要購買
    試開為由開走，而闖下一連串的事故，造成被告等各單位困
    擾，原告目前工作不穩，身障兒須由原告照顧半年，加上租
    屋等，經濟壓力大，原告去年先將交通違規罰單繳清，今年
    再次借錢將本稅繳清，如今僅剩罰款部分，請判決不再罰款
    ；爰起訴聲明：原告請求法官大人駁回被告之裁定，乞盼不
    必處罰原告云云。
三、經查有關原告所有Q2-4613 號自用小客貨車，於94年間起違
    規等行為之牌照稅事件，經被告於99年2 月8 日以裁處書裁
    處應納稅額及罰鍰，原告不服申請復查，經被告以99年12月
    8 日北稅法字第0990126912號復查決定書（下稱原處分書）
    ，將原告復查聲請駁回。上開原處分，經於99年12月23日送
    達至原告之住居所（地址：改制前臺北縣永和市○○路○○○
    巷7 弄15號1 樓），並由同居人蓋章即原告之父簽收，此有
    送達回證附訴願卷第15頁可查。參照上揭行政程序法第73條
    第1 項規定，已生合法送達之效力（且原處分書內亦已教示
    原告對於原處分書不服者，應於收受原處分書之次日起30日
    內，檢送訴願書至被告機關，再由被告機關層轉訴願決定機
    關審議）；核計其30日之提起訴願期間，即自99年12月24日
    起算，因原告住居所地址位於改制前臺北縣，無在途期間之
    適用，其訴願期間原應於100 年1 月22日屆滿，惟該末日適
    為星期六，故本件訴願期間應順延至100 年1 月24日（星期
    一）屆滿，惟原告遲至100 年1 月31日始提起訴願（此有貼
    附在訴願書上之收文條記所載日期附卷可考，詳訴願卷第7
    頁），參照上開說明，本件提起訴願逾期，而原告對不合法
    之訴願提起本件行政訴訟，不符須經合法訴願之前置要件，
    其起訴為不合法，且不能補正，應以裁定駁回原告之訴。
四、又本件原告起訴程式不合法，且不能補正，應予駁回。則依
    程序不合，實體不究之原則，原告有關實體上之主張，本院
    自無從再詳予論究，附予敘明。
五、依行政訴訟法第107 條第1 項第10款、第104 條、民事訴訟
    法第95條、第78條，裁定如主文。
中    華    民    國    100   年    11    月    25    日
                  臺北高等行政法院第三庭
                                  法  官   洪遠亮
上為正本係照原本作成。
本件以訴訟事件所涉及之法律見解具有原則性者為限，始得於本
裁定送達後10日內向本院提出抗告狀（須按他造人數附繕本），
並經最高行政法院許可後方得抗告。
中    華    民    國    100   年    11    月    25    日
                                  書記官   陳德銘